臺灣基隆地方法院刑事裁定
110年度重訴字第1號
公  訴  人  臺灣基隆地方檢察署檢察官
被      告  余宗穎


選任辯護人  莊賀元律師
上列被告因詐欺等案件，前經裁定限制出境、出海，本院裁定如
下：
    主  文
余宗穎自民國壹佰壹拾年拾壹月拾貳日起延長限制出境、出海捌
月。
    理  由
一、按被告犯罪嫌疑重大，而有下列各款情形之一者，必要時檢
    察官或法官得逕行限制出境、出海，但所犯係最重本刑為拘
    役或專科罰金之案件，不得逕行限制之：一、無一定之住、
    居所者。二、有相當理由足認有逃亡之虞者。三、有相當理
    由足認有湮滅、偽造、變造證據或勾串共犯或證人之虞者；
    又審判中限制出境、出海每次不得逾8月，犯最重本刑為有
    期徒刑10年以下之罪者，累計不得逾5年；其餘之罪，累計
    不得逾10年；法院延長限制出境、出海裁定前，應給予被告
    及其辯護人陳述意見之機會，刑事訴訟法第93條之2第1項、
    第93條之3第2項後段、第4項分別定有明文。限制住居、限
    制出境係為保全刑事訴訟程序之順利進行，並非涉及確定被
    告對本案應否負擔罪責與科處刑罰之問題，故審酌是否該當
    限制出境、出海之事由暨必要性，毋須如同本案判決應採嚴
    格證明法則，易言之，僅須依自由證明法則使讓法院相信「
    很有可能如此」即為已足，尚無須達到「毫無合理懷疑之確
    信程度」，倘依卷內事證堪認被告犯罪嫌疑重大，同時符合
    法定原因且足以影響審判進行或刑罰之執行者，即得依法為
    之，藉以確保其日後到庭接受審判或執行。
二、經查：
　㈠被告余宗穎因涉犯詐欺等案件，由臺灣基隆地方檢察署檢察
    官提起公訴，經本院訊問被告並審酌卷證資料後，認被告涉
    犯刑法第339條之4第1項第2款之3人以上共同詐欺取財罪、
    組織犯罪防制條例第3條第1項後段之參與犯罪組織罪等之犯
    罪嫌疑重大，惟尚無羈押之必要，因而准予具保新臺幣（下
    同）200萬元，並限制住居，且認被告涉犯上開罪名之犯罪
    嫌疑重大，且有相當理由足認被告有逃亡、湮滅證據及勾串
    共犯、證人之虞，符合刑事訴訟法第93條之2第1項第2款、
    第3款所列限制出境、出海事由，爰裁定被告自110年3月12
    日起限制出境、出海8月在案。
　㈡茲因前開期間將於110年11月11日屆滿，本院審閱相關卷證，
    並聽取檢察官、被告及辯護人之意見後，認被告涉犯三人以
    上共同詐欺取財罪之犯罪嫌疑重大，且該罪之法定刑為1年
    以上7年以下有期徒刑，並得併科100萬元以下罰金，刑度非
    輕，參以被告否認犯行，而趨吉避凶、脫免刑責、不甘受罰
    係基本人性，被告仍有藉由逃亡以規避後續上訴審判與刑罰
    執行而妨礙刑事訴訟程序之可能，導致國家刑罰權有難以實
    現之危險，且因本案為重大詐欺犯罪，所涉及被害人人數眾
    多，涉及詐欺金額非微，未來尚可能面臨高額之民事求償，
    是其確有滯外不歸，以規避刑責之高度可能性，而有相當理
    由足認被告有逃亡之虞，符合刑事訴訟法第93條之2第1項第
    2款所列限制出境、出海事由；又本案雖於110年10月22日言
    詞辯論終結，然尚未宣判，亦尚未確定或執行，經權衡國家
    刑事司法權之有效行使、公共利益及被告權益受限制之程度
    與比例原則綜合判斷，本院認仍有對被告繼續限制出境、出
    海之必要，以確保後續上級審審理或執行程序之順利進行，
    爰裁定被告自110年11月12日起延長限制出境、出海8月。
  ㈢至被告及其辯護人雖主張：被告家人及財產都在台灣，且被
    告並無在國外置產或有他國國籍，亦無在國外長期生活之經
    驗，並未有逃往海外之能力云云。然被告是否有雙重國籍及
    旅居國外經歷與否，與日後上級審審判程序或執行程序之順
    利進行可否確保實屬二事，與被告是否存有限制出境、出海
    必要性之判斷無涉，且本案對被告繼續延長限制出境、出海
    與比例原則無違，亦經本院說明如前，是辯護人上開主張自
    非可採。
三、職此，爰依首揭規定重為處分，裁定對被告自110年11月12
    日起，延長限制出境、出海8月，即自110年11月12日起至11
    1年7月11日止間限制出境、出海，並由本院通知執行機關即
    內政部移民署、海洋委員會海巡署偵防分署執行之。
四、據上論斷，應依刑事訴訟法第93之2條第1項第2款、第93條
    之3第2項，裁定如主文。
中　　華　　民　　國　　110 　年　　11　　月　　5 　　日
                  刑事第六庭  審判長法　官　劉桂金
   　　　　　　　　　               法  官  曾淑婷
   　　　　　　　　　               法  官  李  岳
以上正本證明與原本無異。
對於本件裁定如有不服，應於收受送達後5 日內，向本院提出抗
告書狀，敘述抗告之理由，抗告於臺灣高等法院。 
中　　華　　民　　國　　110 　年　　11　　月　　5 　　日
                                    書記官  陳胤竹